bg-BG: Железария > Огради и бариери > Порти: Порти за входна алея; Градински порти; Защитни врати
el: Υλικά κατασκευών > Περιφράξεις & εμπόδια > Πύλες: Πύλες εισόδου; Πύλες κήπου; Πύλες ασφαλείας
fr: Quincaillerie > Clôtures et barrières > Portails: Portails d’allée; Portails de jardin; Barrière de sécurité
nl: Bouwmaterialen > Hekken en afscheidingen > Poorten: Opritpoorten; Tuinpoorten; Beveiligingspoorten
ro-RO: Feronerie > Garduri și bariere > Porți: Porți intrare privată; Porțile grădină; Porți de siguranță
da: Isenkram > Hegn og barrierer > Låger: Indkørselslåger; Havelåger; Sikkerhedslåger
hr-HR: Željezarija > Ograde i pregrade > Ulazna vrata: Dvorišna vrata; Vrtna vrata; Sigurnosna vrata
en: Hardware > Fencing & Barriers > Gates: Driveway Gates; Garden Gates; Security Gates
pt-BR: Ferragens > Cercas e barreiras > Portões: Portões de entrada; Portões de jardim; Portões de segurança
sv: Metallprodukter > Staket och avspärrningar > Grindar: Uppfartsgrindar; Trädgårdsgrindar; Säkerhetsgrindar
fi: Rakentaminen > Aidat ja esteet > Portit: Ajotien portit; Puutarhan portit; Turvaportit
es: Bricolaje > Vallas de jardín > Puertas: Puertas de entrada; Puertas de jardín; Puertas de seguridad
lt-LT: Techninė įranga > Tvoros ir užtvarai > Vartai: Įvažiavimo vartai; Sodo vartai; Saugos vartai
tr: Hırdavat > Çit ve Bariyerler > Dış Mekan Kapıları: Araba Yolu Kapıları; Bahçe Kapıları; Güvenlik Kapıları
hu: Hardver > Kerítések és akadályok > Kapuk: Bejárati kapu; Kertkapuk; Biztonsági kapuk
de: Heimwerkerbedarf > Hauseinzäunung > Schranken: Einfahrtstore; Gartentore; Sicherheitstore
th: ฮาร์ดแวร์ > รั้วและที่กั้น > ประตูรั้ว: ประตูถนนส่วนบุคคล; ประตูสวน; ประตูรักษาความปลอดภัย
ja: DIY用品 > フェンス・門 > ゲート: 私道のゲート; ガーデンゲート; セキュリティゲート
zh-CN: 五金/硬件 > 栅栏/围栏 > 栅栏/围栏门: 车道门; 花园门; 安全门
cs: Kutilství a řemeslo > Ploty a zábrany > Branky: Příjezdové brány; Zahradní branky; Bezpečnostní brány
pt-PT: Equipamento > Cercas e barreiras > Portões: Portões de entrada; Portões de jardim; Portões de segurança
sl-SI: Gradbena oprema > Ograje in pregrade > Prehodi: Dvoriščni prehodi; Vrtni prehodi; Varnostni prehodi
sk-SK: Náradie > Oplotenie a zábrany > Brány: Príjazdové brány; Záhradné brány; Bezpečnostné brány
vi: Phần cứng > Hàng rào & Thanh chắn > Cổng: Cổng đường lái xe; Cổng vườn; Cổng an ninh
it: Articoli di ferramenta > Barriere e recinzioni > Cancelli: Cancelli carrabili; Cancelli del giardino; Cancelli di sicurezza
zh-TW: 硬體 > 柵欄/障礙物 > 閘門: 車道閘門; 花園閘門; 安全閘門
ko: 철물 > 울타리/방벽 > 게이트: 주차장 게이트; 정원 게이트; 보안 게이트
ru: Оборудование и технические изделия > Заборы и ограждения > Ворота и калитки: Въездные ворота; Садовые калитки; Ворота с защитой от проникновения
nb: Maskinvare > Gjerder og barrierer > Porter: Oppkjørselsporter; Hageporter; Sikkerhetsporter
pl: Sprzęt > Ogrodzenia i barierki > Bramy: Bramy wjazdowe; Bramy ogrodowe; Bramki bezpieczeństwa